臺北高等行政法院判決　　　　　　　　　　　　　　　九十一年度訴字第五四七號
　　　　　　　　　　　　　　　.
　　原　　　告　新美華造漆廠股份有限公司
　　代　表　人　甲○○董事長.
　　訴訟代理人　丁○○
　　被　　　告　財政部台灣省北區國稅局
　　代　表　人　乙○○（局長）
　　訴訟代理人　丙○○
右當事人間因營利事業所得稅事件，原告不服財政部中華民國九十年十二月二十四日
台財訴字第○九○○○二二九七三號訴願決定，提起行政訴訟。本院判決如左：
　　主      文
原告之訴駁回。
訴訟費用由原告負擔。
　　事      實
一、事實概要：原告八十一年度營利事業所得稅結算申報，涉嫌以無交易事實之采桓
    興業有限公司（以下簡稱采桓公司）虛開之統一發票列報營業成本計新台幣（下
    同）一、○○○、五○○元，致漏報或短報所得額，核計漏稅額二五○、一二六
    元，案經桃園縣稅捐稽徵處及被告查獲，被告乃依所得稅法第一百十條第一項規
    定處原告所漏稅額一倍罰鍰二五○、一○○元（計至百元止），並核定全年所得
    額為二三、八六六、七三八元，補徵稅額二五○、一二六元。原告不服，申經復
    查結果，未獲准變更，提起訴願，亦遭決定駁回，遂向本院提起行政訴訟。
二、兩造聲明：
　(一)原告聲明：
    1.訴願決定、原處分均撤銷。
    2.訴訟費用由被告負擔。
　(二)被告聲明：
    1.駁回原告之訴。
    2.訴訟費用由原告負擔。
三、兩造爭點：原告是否確有支付貨款予采桓公司及進貨之事實？
　(一)原告主張之理由：
    1.按財政部八十四年三月廿四日台財稅第八四一六一四○三八號函釋說明二規定
      ：「營業人有進貨事實而取得虛設行號開立之發票申報扣抵銷項稅額者，如該
      營業人能證明確有支付進項稅額予實際銷貨之營業人，並經稽徵機關查明該稅
      額已依法報繳者，除應依稅捐稽徵法第四十四條規定處以行為罰外，尚應依營
      業稅法第十九條第一項第一款規定，就其取得不得扣抵憑證扣抵銷項稅額部分
      ，追補稅款，不再處漏稅罰‧‧‧。」
    2.原告係從事油漆製造，最近五年營業額平均每年約達六億元，其主要原料為溶
      劑、粉類及顏料等三大類，而粉類又以鈦白粉及樹脂為主，換言之，鈦白粉、
      樹脂及氧化鐵係製造油漆不可或缺之原料。原告平均每月進貨約四千萬元，並
      依營業稅法申報在案，原告不可能虛增區區一、○○○、五○○元之成本，況
      原告內部控制嚴謹，舉凡詢價、比價都有一定程序與規定，且有專人負責，合
      先敘明。
    3.被告辯稱原告無「交易情形及佐證資料、貨品運交情形‧‧‧無法提供相關事
      實確定進貨」等語，實與事實有所出入。原告曾於本案訴願階段即九十年九月
      十日向訴願決定機關財政部提出「訴願補充說明」，並提供本案三筆採購資料
      及驗收表單等相關資料供其審理，以證明原告確有進貨。惟查財政部並未重新
      對該新事證作出公平審理，亦未於訴願決定中提及對該新事證之論斷，僅以「
      文抄公」方式，援引復查決定之用語草草罰鍰結案，依樣虛應故事，原告實難
      以甘服。
    4.原告重申確有支付貨款及進貨事實，並分別於起訴時及九十一年七月十五日向
      鈞院提供前開「訴願補充說明」、系爭三張進貨發票、帳冊、送貨單及採購表
      等影本相關事證。至於采桓公司是否已申報繳納營業稅，被告並未進一步說明
      ，如采桓公司已申報繳納該等營業稅稅款，原告自可依前開財政部八十四年函
      釋免處漏稅罰。
    5.基於前開確有支付貨款及進貨事實，原告自始未曾虛增成本，即無所得稅法第
      一百十條第一項漏報或短報所得額之情事，被告向原告補徵營利事業所得稅並
      處一倍罰鍰，實屬無稽，應予撤銷。
  (二)被告答辯之理由：
    1.按「稅捐之核課期間，依左列規定：一、‧‧‧三、‧‧‧或故意以詐欺或其
      他不正當方法逃漏稅捐者，其核課期間為七年。在前項核課期間內，經另發現
      應徵之稅捐者，仍應依法補徵或並予處罰‧‧‧」、「納稅義務人因同一漏稅
      事實，涉嫌分別逃漏營業稅及營利事業所得稅，經稽徵機關調查核定應補徵營
      業稅及營利事業所得稅者，納稅義務人於收到補徵稅款繳款書後，如對核定之
      營業額不服，其提起行政救濟及稽徵機關處理程序。說明：二、就前述情形，
      納稅義務人如對核定之營業稅及營利事業所得稅不服，應分別依照稅捐稽徵法
      第三十五條規定申請復查。但稽徵機關對有關營利事業所得稅部分復查之申請
      ，可暫緩依稅捐稽徵法第三十五條第二項規定作成決定，並通知納稅義務人俟
      營業稅部分經復查、訴願或行政訴訟終結決定或判決應補徵或退還稅款後，再
      依營業稅部分確定之事實，作為營利事業所得稅復查決定之參考」，為稅捐稽
      徵法第二十一條、財政部八十年八月八日台財稅第八○○六九五六○○號函所
      規定。次按「納稅義務人已依本法規定辦理結算申報，但對依本法規定應申報
      課稅之所得額有漏報或短報情事者，處以所漏稅額兩倍以下之罰鍰。」，為所
      得稅法第一百十條第一項所明定。
    2.本件原告於八十一年一月間取得采桓公司虛開之統一發票三張，合計銷售額一
      、○○○、五○○元，營業稅額五○、○二五元，申報扣抵營業稅，案經桃園
      縣稅捐稽徵處查獲，原告未能提供實際交易資料，核有無進貨事實虛報進項稅
      額情事，桃園縣稅捐稽徵處遂依法追繳所漏營業稅及罰鍰外，並通報被告據以
      核課全年所得額為二三、八六六、七三八元，補徵營利事業所得稅二五○、一
      二六元，並依所得稅法第一百十條第一項規定處所漏稅額一倍罰鍰二五○、一
      ○○元。原告主張取得虛設行號之發票，但確實已支付進項稅額，且該行號已
      報繳者免處漏稅罰，至於采桓公司是否已申報繳營業稅，被告並未進一步說明
      等語。然本件同一漏稅事實，有關逃漏營業稅部分業經桃園縣稅捐稽徵處八十
      八年二月三日八七桃稅法字第八七○七○二六四號復查決定略以「經查采桓興
      業有限公司於八十一年起虛開統一發票，涉嫌以不正當方法幫助他人逃漏營業
      稅，業經臺灣臺北地方法院檢察署檢察官提起公訴，涉案事實及證據附卷可稽
      ，而原告於八十六年十月十三日接受本處調查時所製作之談話筆錄中對實際銷
      貨人交易往來情形及佐證資料、貨品之運交情形、付款情形、進貨使用及結存
      情形等均無法提供相關事證，以認定其確有進貨之事實，依財政部八十三年七
      月九日台財稅第八三一六○一三七一號函釋：取得非交易對象之發票作為進項
      憑證申報扣抵之處罰原則，本案應依營業稅法第五十一條第五款規定補稅並處
      罰，並無違誤」等語，並經財政部八十八年十一月三日台財訴第000000
      000號再訴願決定駁回確定在案，是原告主張顯係卸責，核不足採。本件依
      營業稅部分確定之事實據以核課營利事業所得稅，並無不合。
    3.又查原告八十六年十月十三日於桃園縣稅捐稽徵處營業人取得異常進項憑證談
      話筆錄中供稱：「付款情形：‧‧‧本筆交易係八十一年一月至今、付款之資
      料未保留至今。‧‧‧支付方式：資料已銷毀。‧‧‧」等語，有調查筆錄附
      卷可稽。次查原告於八十二年五月三十一日辦理八十一年度營利事業所得稅結
      算申報，依稅捐稽徵機關管理營利事業會計帳簿憑證辦法第二十七條第一項規
      定「營利事業之各項會計憑證，除應永久保存或有關未結會計事項者外，應於
      會計年度決算程序辦理終了後，至少保存五年」，是原告至少應將其八十一年
      度營利事業所得稅相關各項會計憑證保存至八十七年五月三十一日，原告卻於
      八十六年十月十三日調查時，供稱付款之資料未保留及已銷毀，核與前揭規定
      不合。故本件被告依營業稅部分確定之事實，據以核課原告全年所得額為二三
      、八六六、七三八元，補徵營利事業所得稅二五○、一二六元，並依所得稅法
      第一百十條第一項規定處所漏稅額一倍罰鍰二五○、一○○元，依前揭規定並
      無不合。
　　理      由
一、按「稅捐之核課期間，依左列規定：一、‧‧‧三、‧‧‧或故意以詐欺或其他
    不正當方法逃漏稅捐者，其核課期間為七年。在前項核課期間內，經另發現應徵
    之稅捐者，仍應依法補徵或並予處罰‧‧‧」，稅捐稽徵法第二十一條定有明文
    。又按「納稅義務人已依本法規定辦理結算申報，但對依本法規定應申報課稅之
    所得額有漏報或短報情事者，處以所漏稅額兩倍以下之罰鍰。」，復為所得稅法
    第一百十條第一項所規定。
二、本件原告於八十一年一月間取得采桓公司虛開之統一發票三張，合計銷售額一、
    ○○○、五○○元，營業稅額五○、○二五元，申報扣抵營業稅等情，有統一發
    票影本三張等附卷可稽，並為原告所不爭，自堪認為真正。經查本件原告逃漏營
    業稅部分業已確定，有桃園縣稅捐稽徵處八十八年二月三日八七桃稅法字第八七
    ○七○二六四號復查決定及一再訴願決定等影本在卷為憑，且采桓公司有違反稅
    捐稽徵法等行為，其負責人蘇文華亦經臺灣臺北地方法院檢察署檢察官提起公訴
    ，復有八十六年度偵字第一三三二號、偵緝字第七三八號、偵字第一五號起訴書
    正本影本一份可資參照，是原告確有以取自采桓公司虛開之統一發票三張作為進
    項憑證申報扣抵稅額之事實，堪以認定，則被告據以核課營利事業所得稅，尚無
    不合。原告雖主張其確有支付貨款及進貨之事實，惟查所提送貨單、採購表等影
    本僅記載貨物品名、數量、單價及總價暨日期，並無送貨單位名稱之記載，尚難
    逕認為係采桓公司所為給付。況原告於八十六年十月十三日在桃園縣稅捐稽徵處
    營業人取得異常進項憑證談話時自承系爭交易資料已銷毀等語，有談話筆錄影本
    可佐，嗣於訴願時亦陳述系爭交易已逾五年，相關資料業經銷毀致無法提出等語
    ，是所提送貨單、採購表等是否即為系爭交易即屬可疑，殊難採認。又本件八十
    一年度營利事業所得稅結算申報案業經原告於八十二年五月三十一日申報，原告
    本應依稅捐稽徵機關管理營利事業會計帳簿憑證辦法第二十七條第一項規定，於
    會計年度決算程序辦理終了後，至少保存帳簿憑證五年，始為適法，其竟銷毀會
    計憑證，其有違規定，至為顯然，自不能資為無法提供帳證之依據。從而被告以
    原告逃漏營業稅部分確定之事實為據，予以核課原告全年所得額，補徵營利事業
    所得稅，並處所漏稅額一倍罰鍰，揆諸首揭法條規定，並無違誤，訴願決定予以
    維持，亦無不合，原告徒執前詞，聲請撤銷，為無理由，應予駁回。
據上論結，本件原告之訴為無理由，依行政訴訟法第九十八條第三項前段，判決如主
文。
中　　　華　　　民　　　國　　九十一　　年　　　十　　　月　　 三十 　　日
                            臺 北 高 等 行 政 法 院  第 四 庭
                                           審 判 長  法    官  鄭忠仁
                                                     法    官  楊莉莉
                                                     法    官  林育如
右為正本係照原本作成。
如不服本判決，應於送達後二十日內，向本院提出上訴狀並表明上訴理由，如於本判
決宣示後送達前提起上訴者，應於判決送達後二十日內補提上訴理由書（須按他造人
數附繕本）。
中　　　華　　　民　　　國　　九十一　　年　　　十　　　月　　三十一　　日
                                                     書 記 官  林如冰
